# 陈版主请教一个特殊业务合作模式的会计处理

提问人：33shan 时间：2014-08-21 16:16:34
情况：公司与甲方约定在其区域内勘探矿产资源，如果发现矿产资源就合作开发，如果未发现自己承担。目前已经探明存在可开采资源，公司与甲方约定合作开发该模式 1 、主要开采实施工作由甲方负责 2 、公司按比例享有矿产资源成果 3 、公司按比例提供资金4 、该项目不单独成立法律主体 5 、重大事宜双方协商决定 请问陈版主那我们公司对于前期勘探投入、后期合作开发投入以及成果分成这些怎么做会计处理啊？ 目前我们还不满足新准则关于《企业会计准则第 40 号——合营安排》关于共同经营规定（不享有资产以及承担负责） 谢谢版主啊

回答人：chenyiwei
如果确定不属于合营安排准则适用范围的，则贵公司相当于以前期的勘探投入换取了一项按比例分得矿产资源成果的权利。建议首先参照《企业会计准则第 27 号——石油天然气开采》中的“成果法”确定可资本化的勘探开发支出金额，将其确认为一项无形资产，在合作期间采用系统、合理的方式（如产量法）对该项无形资产进行摊销，与分得矿产品的收益配比。

提问人：33shan 时间：2014-08-22 13:26:42
谢谢陈版主，那请问下那我期后开发阶段我投入开发成本怎么入账啊？

回答人：chenyiwei
如 2 楼回复所述，可以计入所确认的一项“无形资产——实物分配收益权”的成本。